Infanterie-Divisionen
Bundesarchiv
- PH 8-I Infanterie-Divisionen, 1866-1918; PH 8-I
  - 228. Infanterie-Division, 98
    - Abschriften aus Kriegstagebüchern und Anlagen, 1918-1918
      - Okt. 1918, PH 8-I/337; Zg. 120/77; 3; Enthält: Artillerie Kommandeur 228: Kriegstagebuch, 7.-31. Okt. 1918; Infanterie-Divisionen
      - Okt. 1918, PH 8-I/335; Zg. 120/77; 4; Enthält: Fußartillerie Bataillon 92: Kriegstagebuch, 7.-31. Okt. 1918 1. Batterie/Fußartillerie Bataillon 92: Kriegstagebuch, 14.-24. Okt. 1918 2. Batterie/Fußartillerie Bataillon 92: Kriegstagebuch, 7.-24. Okt. 1918 3. Batterie/Fußartillerie Bataillon 92, Kriegstagebuch 7.-24. Okt. 1918; Infanterie-Divisionen
      - Okt.-Nov. 1918, PH 8-I/334; Zg. 120/77; 5; Enthält: III. Bataillon/Infanterie Regiment 48: Kriegstagebuch, 7. Okt.-11. Nov. 1918 3. Kompanie/Infanterie Regiment 48: Kriegstagebuch, 7. Okt.-14. Nov. 1918 II. Bataillon/Reserve Infanterie Regiment 207: Kriegstagebuch, 7. Okt.-11. Nov. 1918 I. Bataillon/Feldartillerie Regiment 39: Kriegstagebuch, 7.-29. Okt. 1918 II. Bataillon/Feldartillerie Regiment 39: Kriegstagebuch, 7.-29. Okt. 1918; Infanterie-Divisionen
  - 231. Infanterie-Division, 99
    - Abschriften aus Kriegstagebüchern und Anlagen, 1918-1918
      - 1918, PH 8-I/346; Zg. 120/77; 1; Enthält: Kriegstagebuch, 31. Mai-20. Juni 1918; Infanterie-Divisionen
      - 1918, PH 8-I/349; Zg. 120/77; 2; Enthält: Anlagen zum Kriegstagebuch, 27.-31. Mai 1918; Infanterie-Divisionen
      - 1918, PH 8-I/347; Zg. 120/77; 3; Enthält: Anlagen zum Kriegstagebuch, 1.-6. Juni 1918; Infanterie-Divisionen
      - 1918, PH 8-I/348; Zg. 120/77; 4; Enthält: Anlagen zum Kriegstagebuch, 5.-11. Juni 1918; Infanterie-Divisionen
    - Divisionsbefehle, 1917-1918
      - 11. Mai und 4. Juli 1917, PH 8-I/681; 1; Infanterie-Divisionen
      - Juli - Aug. 1918, PH 8-I/692; 2; Enthält auch: Einsatz von Artillerieantennen Besondere Anordnungen Plan für die Maasgruppe West Abt. Ia Decknamenverzeichnisse Stellungsbesichtigungen Feindlage vor der Division Falkenberg vom 12. Juli 1918; Infanterie-Divisionen
    - Divisionstagesbefehle, 1917-1918
      - Apr. - Nov. 1917, PH 8-I/644; 1; Infanterie-Divisionen
      - Juli - Aug. 1918, PH 8-I/671; 2; Infanterie-Divisionen
    - Besondere Anordnungen, Juli - Aug. 1918; PH 8-I/663; Infanterie-Divisionen
    - Nachrichtenblätter, Juli - Aug. 1918; PH 8-I/673; Infanterie-Divisionen
    - Gruppenbefehle, 8. - 13. Sept. 1918; PH 8-I/468; Infanterie-Divisionen
  - 232. Infanterie-Division, 100
    - Abschriften aus Kriegstagebüchern und Anlagen, 1918-1918
      - Sept. 1918, PH 8-I/350; Zg. 120/77; 1; Enthält: Kriegstagebuch und Anlagen, 22.-25. Sept. 1918; Infanterie-Divisionen
      - Sept. 1918, PH 8-I/351; Zg. 120/77; 2; Enthält: Kriegstagebuch, 23.-25. Sept. 1918 II., III. Bataillon/Infanterie Regiment 445: Kriegstagebuch, 23.-25. Sept. 1918 Stab/Infanterie Regiment 446: Kriegstagebuch, 23.-25. Sept. 1918 I., III. Bataillon/Infanterie Regiment 446: Kriegstagebuch, 23.-25. Sept. 1918 Stab/Infanterie Regiment 447: Anlagen zum Kriegstagebuch, 18.-25. Sept. 1918 I., II. Bataillon/Infanterie Regiment 447: Kriegstagebuch, 23.-25. Sept. 1918 Artillerie Kommandeur 232: Kriegstagebuch, 23.-25. Sept. 1918; Infanterie-Divisionen
  - 235. Infanterie-Division, 101
    - Divisionstagesbefehle, Juni - Aug. 1918; PH 8-I/667; Infanterie-Divisionen
    - Besondere Anordnungen und Befehle, Juni 1918; PH 8-I/614; Infanterie-Divisionen
    - Vorschläge zur Verleihung des Eisernen Kreuzes Klasse II von unterstellten Truppenteilen, Apr.-Mai 1917; PH 8-I/510; 262/330; Infanterie-Divisionen
  - 236. Infanterie-Division, 102
    - Abschriften aus Kriegstagebüchern und Anlagen, 1918-1918
      - Aug.-Sept. 1918, PH 8-I/352; Zg. 120/77; 1; Enthält: Befehle, 31. Aug.-4. Sept. 1918 Stab/Infanterie Regiment 459: Kriegstagebuch, 31. Aug.-4. Sept. 1918 I., II. Bataillon/Infanterie Regiment 459: Kriegstagebuch, 31. Aug.-4. Sept. 1918 Stab/Infanterie Regiment 457: Kriegstagebuch, 31. Aug.-4. Sept. 1918 I.-III. Bataillon/Infanterie Regiment 457: Kriegstagebuch, 31. Aug.-4. Sept. 1918 Stab/Infanterie Regiment 458: Kriegstagebuch, 31. Aug.-4. Sept. 1918 I., II. Bataillon/Infanterie Regiment 458: Kriegstagebuch, 31. Aug.-4. Sept. 1918; Infanterie-Divisionen
      - Sept. 1918, PH 8-I/353; Zg. 120/77; 2; Enthält: Kriegstagebuch und Anlagen, 27.-30. Sept. 1918; Infanterie-Divisionen
      - Okt.-Nov. 1918, PH 8-I/354; Zg. 120/77; 3; Enthält: Kriegstagebuch und Anlagen, 30. Okt.-11. Nov. 1918; Infanterie-Divisionen
      - Sept.-Nov. 1918, PH 8-I/355; Zg. 120/77; 4; Enthält: Stab/Infanterie Regiment 457: Anlagen zum Kriegstagebuch, 29. Sept.-11. Nov. 1918 I.-III. Bataillon/Infanterie Regiment 457: Kriegstagebuch, 28. Sept.-30. Okt. 1918 I. Bataillon/Infanterie Regiment 457: Kriegstagebuch, 29. Sept.-26. Okt. 1918 Stab/Infanterie Regiment 458: Kriegstagebuch und Anlagen, 28. Sept.-24. Okt. 1918; Infanterie-Divisionen
      - Sept.-Nov. 1918, PH 8-I/356; Zg. 120/77; 5; Enthält: I. Bataillon/Infanterie Regiment 458: Anlagen zum Kriegstagebuch: Gefechtsberichte, 28. Sept.-17. Okt. 1918 Stab/Infanterie Regiment 458: Anlagen zum Kriegstagebuch: Gefechtsberichte, 28. Sept.-17. Okt. 1918 II. Bataillon/Infanterie Regiment 458: Kriegstagebuch und Anlagen, 28. Sept.-30. Okt. 1918 III. Bataillon/Infanterie Regiment 458: Anlagen zum Kriegstagebuch, 28. Sept.-17. Okt. 1918 Stab/Infanterie Regiment 459: Kriegstagebuch, 28. Sept.-30. Okt. 1918 I., II. Bataillon/Infanterie Regiment 459: Kriegstagebuch, 28. Sept.-30. Okt. 1918 I. Bataillon/Feldartillerie Regiment 7: Kriegstagebuch, 28. Sept.-8. Okt. 1918 III. Bataillon/Fußartillerie Regiment 16: Kriegstagebuch, 28. Sept.-11. Nov. 1918; Infanterie-Divisionen
  - 237. Infanterie-Division, 103
    - Abschriften aus Kriegstagebüchern und Anlagen, 1918-1918
      - 1918, PH 8-I/357; Zg. 120/77; 1; Enthält: Kriegstagebuch, 1.-20. Juni 1918; Infanterie-Divisionen
      - 1918, PH 8-I/360; Zg. 120/77; 2; Enthält: Anlagen zum Kriegstagebuch, 31. Mai-26. Juni 1918; Infanterie-Divisionen
      - 1918, PH 8-I/359; Zg. 120/77; 3; Enthält: Anlagen zum Kriegstagebuch, 1.-30. Juni 1918; Infanterie-Divisionen
      - 1918, PH 8-I/358; Zg. 120/77; 4; Enthält: Anlagen zum Kriegstagebuch, 5.-17. Juni 1918; Infanterie-Divisionen
    - Divisionsbefehle, 1918-1918
      - März - Aug. 1918, PH 8-I/670; 1; Enthält auch: Truppenbezeichnungen durch Farben Sperrfeueranordnung Decknamenverzeichnis Rufnamenverzeichnisse der Blinkstationen; Infanterie-Divisionen
      - März - Aug. 1918, PH 8-I/676; 2; Infanterie-Divisionen
    - Divisionstagesbefehle, März - Mai 1918; PH 8-I/679; Infanterie-Divisionen
    - Einsatz im Raum St. Juvin - Varrennes.- Kriegsgliederung, Diensteinteilung, Stellenbesetzung, Unterkunft, 1917-1918; PH 8-I/62; H02-437/1; Infanterie-Divisionen
  - 238. Infanterie-Division, 104
    - Abschriften aus Kriegstagebüchern und Anlagen, 1918-1918
      - 1918, PH 8-I/76; Zg. 120/77; 1; Enthält: Kriegstagebuch und Anlagen, 29. Aug.-3. Sept. 1918; Infanterie-Divisionen
      - Aug.-Sept. 1918, PH 8-I/77; Zg. 120/77; 2; Enthält: 238. Infanterie Brigade: Karten zum Kriegstagebuch, 30. Aug. 1918 238. Infanterie Brigade: Kämpfe nördlich Ailette, 31. Aug.-3. Sept. 1918 I. Bataillon/Infanterie Regiment 463: Kriegstagebuch, 29. Aug.-3. Sept. 1918 Stab/Infanterie Regiment 464: Kriegstagebuch, 29. Aug.-3. Sept. 1918 I.-III. Bataillon/Infanterie Regiment 464: Kriegstagebuch, 29. Aug.-3. Sept. 1918 III. Bataillon/Infanterie Regiment 464: Anlagen zum Kriegstagebuch, 2. Sept. 1918 Stab/Infanterie Regiment 465: Kriegstagebuch, 31. Aug.-3. Sept. 1918 I.-III. Bataillon/Infanterie Regiment 465: Kriegstagebuch, 29. Aug.-3. Sept. 1918 III. Bataillon/Infanterie Regiment 465: Anlagen zum Kriegstagebuch, 2. Sept. 1918 Artillerie Kommandeur 238: Kriegstagebuch und Anlagen, 29. Aug.-3. Sept. 1918; Infanterie-Divisionen
      - Okt. 1918, PH 8-I/78; Zg. 120/77; 3; Enthält: Kriegstagebuch, 11.-13. Okt. 1918 I., II. Bataillon/Infanterie Regiment 463: Kriegstagebuch, 11.-13. Okt. 1918 Stab/Infanterie Regiment 464: Kriegstagebuch, 11. - 13. Okt. 1918 I., III. Bataillon/Infanterie Regiment 464: Kriegstagebuch, 11. - 13. Okt. 1918 Stab/Infanterie Regiment 465: Kriegstagebuch, 11.-13. Okt. 1918 I., III. Bataillon/Infanterie Regiment 465: Kriegstagebuch, 11.-13. Okt. 1918 Artillerie Kommandeur 238: Kriegstagebuch, 11.-13. Okt. 1918 Stab/Feldartillerie Regiment 62: Kriegstagebuch, 11.-13. Okt. 1918 I. Bataillon/Feldartillerie Regiment 62: Kriegstagebuch, 11.-13. Okt. 1918; Infanterie-Divisionen
  - 240. Infanterie-Division, 105
    - Abschriften aus Kriegstagebüchern und Anlagen, 1918-1918
      - Juli-Aug. 1918, PH 8-I/79; Zg. 120/77; 1; Enthält: Kriegstagebuch und Anlagen, 14. Juli-3. Aug. 1918 240. Infanterie Brigade: Kriegstagebuch, 15. Juli-2. Aug. 1918 Stab/Infanterie Regiment 469: Kriegstagebuch, 15. Juli-1. Aug. 1918 II. Bataillon/Infanterie Regiment 470: Anlagen zum Kriegstagebuch, 22. Juli-1. Aug. 1918 Stab/Infanterie Regiment 471: Kriegstagebuch, 15.-31. Juli 1918 II. Bataillon/Infanterie Regiment 471: Kriegstagebuch, 16.-31. Juli 1918 Artillerie Kommandeur 240: Kriegstagebuch, 15. Juli-1. Aug. 1918; Infanterie-Divisionen
      - Okt. 1918, PH 8-I/80; Zg. 120/77; 2; Enthält: Kriegstagebuch und Anlagen, 2. Sept., 12. Okt.-11. Nov. 1918; Infanterie-Divisionen
      - Okt.-Nov. 1918, PH 8-I/81; Zg. 120/77; 3; Enthält: Stab/Infanterie Regiment 469: Kriegstagebuch und Anlagen, 7. Okt.-5. Nov. 1918 II. Bataillon/Infanterie Regiment 470: Kriegstagebuch und Anlagen, 17. Okt.-11. Nov. 1918 Stab/Infanterie Regiment 471: Kriegstagebuch, 16. Okt.-11. Nov. 1918 I., II. Bataillon/Infanterie Regiment 471: Kriegstagebuch, 17. Okt.-11. Nov. 1918; Infanterie-Divisionen
      - Okt.-Nov. 1918, PH 8-I/82; Zg. 120/77; 4; Enthält: Artillerie Kommandeur 240: Kriegstagebuch und Anlagen, 17. Okt.-11. Nov. 1918; Infanterie-Divisionen
    - Divisionstagesbefehle, 1917-1918
      - 2. - 8. Sept. 1917, PH 8-I/668; 1; Infanterie-Divisionen
      - Mai - Juni 1918, PH 8-I/672; 2; Infanterie-Divisionen
    - Neudruck der Bestimmungen für die Anforderungen bei der Feldintendantur, Sept. 1917 - Juni 1918; PH 8-I/652; Enthält auch: Regelung des ortsärztlichen Dienstes Befehle Unterkunftsübersichten; Infanterie-Divisionen
  - 241. Infanterie-Division, 106
    - Abschriften aus Kriegstagebüchern und Anlagen, 1918-1918
      - Juli 1918, PH 8-I/83; Zg. 120/77; 1; Enthält: Kriegstagebuch, 15.-21. Juli 1918 Anlagen zum Kriegstagebuch, 2.-31. Juli 1918; Infanterie-Divisionen
      - Okt.-Nov. 1918, PH 8-I/84; Zg. 120/77; 2; Enthält: Kriegstagebuch und Anlagen, 25. Okt.-11. Nov. 1918 Stab/Infanterie Regiment 474: Kriegstagebuch und Anlagen, 3.-9. Nov. 1918; Infanterie-Divisionen
    - Divisionsbefehle, 1918; PH 8-I/491; Enthält auch: Eisenbahnkarte von Deutscland und Österreich-Ungarn Lagekarten mit Einzeichnungen Stellenbesetzungsliste nach dem Herausziehen der Division; Infanterie-Divisionen
  - 242. Infanterie-Division, 107
    - Abschriften aus Kriegstagebüchern und Anlagen, 1918-1918
      - Okt. 1918, PH 8-I/85; Zg. 120/77; 1; Enthält: Kriegstagebuch und Anlagen, 2.-10. Okt. 1918; Infanterie-Divisionen
      - Nov. 1918, PH 8-I/86; Zg. 120/77; 2; Enthält: Kriegstagebuch und Anlagen, 3.-11. Nov. 1918 242. Infanterie Brigade: Kriegstagebuch, 3.-11. Nov. 1918 Stab/Infanterie Regiment 127: Kriegstagebuch, 3.-11. Nov. 1918 I., II. Bataillon/Infanterie Regiment 127: Kriegstagebuch, 3.-11. Nov. 1918 Stab/Infanterie Regiment 475: Kriegstagebuch und Anlagen, 3.-11. Nov. 1918 Stab/Infanterie Regiment 476: Kriegstagebuch, 3.-11. Nov. 1918 I., III. Bataillon/Infanterie Regiment 476: Kriegstagebuch, 3.-11. Nov. 1918 Stab/Feldartillerie Regiment 281: Kriegstagebuch, 3.-11. Nov. 1918 I. Bataillon/Feldartillerie Regiment 281: Kriegstagebuch, 3.-8. Nov. 1918; Infanterie-Divisionen
  - 243. Infanterie-Division, 108
    - Abschriften aus Kriegstagebüchern und Anlagen, 1918-1918
      - Aug.-Okt. 1918, PH 8-I/361; Zg. 120/77; 1; Enthält: Kriegstagebuch, 11.-13. Aug., 14.-20. Okt. 1918 247. Infanterie Brigade: Kriegstagebuch und Anlagen, 11.-14. Aug., 14.-20. Okt. 1918 247. Infanterie Brigade: Anlagen zum Kriegstagebuch, 8. Aug.-18. Sept. 1918 Stab/Füsilier Regiment 122: Kriegstagebuch und Anlagen, 14.-20. Okt. 1918 I., II. Bataillon/Infanterie Regiment 122: Kriegstagebuch und Anlagen, 11.-14. Aug., 14.-20. Okt. 1918 Stab/Infanterie Regiment 478: Kriegstagebuch, 11.-14. Aug., 13.-20. Okt. 1918 I.-III. Bataillon/Infanterie Regiment 478: Kriegstagebuch, 11.-14. Aug., 10.-20. Okt. 1918 Stab/Infanterie Regiment 479: Kriegstagebuch, 11.-14. Aug., 14.-20. Okt. 1918 II. Bataillon/Infanterie Regiment 479: Kriegstagebuch, 11.-14. Aug., 10.-20. Okt. 1918 III. Bataillon/Infanterie Regiment 479: Kriegstagebuch, 14.-20. Okt. 1918; Infanterie-Divisionen
      - Okt. 1918, PH 8-I/87; Zg. 120/77; 2; Enthält: Anlagen zum Kriegstagebuch, 12.-19. Okt. 1918; Infanterie-Divisionen
    - Divisionsbefehle, 7. Nov. 1917; PH 8-I/675; Infanterie-Divisionen
    - Divisionstagesbefehle, Jan. - Okt. 1917; PH 8-I/669; Infanterie-Divisionen
    - Nachrichtenblätter, Okt. - Jan. 1918; PH 8-I/674; Infanterie-Divisionen
  - 255. Infanterie-Division, 109
    - Abschriften aus Kriegstagebüchern und Anlagen, 1918-1918
      - Sept. 1918, PH 8-I/362; Zg. 120/77; 1; Enthält: Kriegstagebuch und Anlagen, 7.-17. Sept. 1918; Infanterie-Divisionen
      - Sept. 1918, PH 8-I/363; Zg. 120/77; 2; Enthält: 82. Landwehr Brigade: Kriegstagebuch und Anlagen, 7.-20. Sept. 1918 Stab/Landwehr Regiment 68: Kriegstagebuch und Anlagen, 7.-20. Sept. 1918 I. Bataillon/Landwehr Regiment 68: Kriegstagebuch, 7.-20. Sept. 1918 II. Bataillon/Landwehr Regiment 68: Kriegstagebuch und Anlagen, 11.-20. Sept. 1918 III. Bataillon/Landwehr Regiment 68: Kriegstagebuch und Anlagen, 7.-20. Sept. 1918 Stab/Landwehr Regiment 94: Kriegstagebuch, 7.-20. Sept. 1918 I.-III. Bataillon/Landwehr Regiment 94: Kriegstagebuch, 9.-20. Sept. 1918 Stab/Landwehr Regiment 153: Kriegstagebuch, 7.-20. Sept. 1918 I.-III. Bataillon/Landwehr Regiment 153: Kriegstagebuch, 7.-20. Sept. 1918; Infanterie-Divisionen
      - Okt.-Nov. 1918, PH 8-I/364; Zg. 120/77; 3; Enthält: Kriegstagebuch und Anlagen, 1. Okt.-11. Nov. 1918; Infanterie-Divisionen
      - Okt.-Nov. 1918, PH 8-I/365; Zg. 120/77; 4; Enthält: Stab/Landwehr Infanterie Regiment 68: Kriegstagebuch, 1. Okt.-11. Nov. 1918 I. Bataillon/Landwehr Infanterie Regiment 68: Kriegstagebuch, 1.-23. Okt. 1918 II. Bataillon/Landwehr Infanterie Regiment 68: Kriegstagebuch, 1. Okt.-9. Nov. 1918 III. Bataillon/Landwehr Infanterie Regiment 68: Kriegstagebuch, 1. Okt.-11. Nov. 1918 Stab/Landwehr Infanterie Regiment 94: Kriegstagebuch, 1. Okt.-11. Nov. 1918 III. Bataillon/Landwehr Infanterie Regiment 94: Kriegstagebuch, 1. Okt.-11. Nov. 1918 Stab/Landwehr Infanterie Regiment 153: Kriegstagebuch, 1.-30. Okt. 1918 Stab/Landwehr Infanterie Regiment 153: Anlagen zum Kriegstagebuch: Gefechtsberichte, 5. Okt.-11. Nov. 1918 Artillerie Kommandeur 255: Kriegstagebuch, 1. Okt.-11. Nov. 1918 Stab/Feldartillerie Regiment 301: Kriegstagebuch, Okt./Nov. 1918; Infanterie-Divisionen
    - Stellenbesetzungen, Juli 1917 - Aug. 1918; PH 8-I/677; Enthält auch: Fernspruch an die 82. Landwehr Infanterie Brigade; Infanterie-Divisionen
  - Division C, 110
    - Divisionstagesbefehle, Apr. - Mai 1918; PH 8-I/641; Infanterie-Divisionen